臺灣桃園地方法院小額民事判決
                                   110年度桃小字第1076號
原      告  江思漢
被      告  房志青

上列被告因竊盜案件（109 年度易字第1209號、110 年度易字第
41號），經原告提起刑事訴訟附帶民事訴訟請求損害賠償，經本
院刑事庭移送前來（109 年度附民字第984 號），本院於民國11
0 年12 月2日言詞辯論終結，判決如下：
    主    文
被告應給付原告新臺幣壹萬元，及自民國一０九年十二月十八日
起至清償日止，按週年利率百分之五計算之利息。
訴訟費用新臺幣壹仟元由被告負擔。
本判決得假執行。 
    事實及理由
一、原告主張：被告於民國109年5月3日凌晨，在桃園市○○區○○○
    ○街000 號前，刺破原告所有之車牌號碼000-0000號營業小
    客車（下稱系爭車輛）車窗玻璃（下稱系爭玻璃），進入車
    內，竊取車內現金新臺幣（下同）2,000元（僅請求賠償500
    元），而系爭玻璃更換費用為1,500元，維修費用7,754元、
    美容費用3,000元（上開維修費用合計1 萬2,254 元，僅請
    求賠償7,795元），另系爭車輛維修1日受有營業損失3,000
    元（僅請求1,705元），被告自應賠償原告上開損害1 萬元
    ，爰依侵權行為法律關係提起本件訴訟等語，並聲明：被告
    應給付原告1萬元，及自刑事訴訟附帶民事訴訟起訴狀（下
    稱起訴狀）繕本送達之翌日起至清償日止，按週年利率5％計
    算之利息。願供擔保請准宣告假執行。
二、被告經合法通知，未於言詞辯論期日到場，亦未提出書狀作
    何聲明陳述。
三、本院之判斷：
　㈠按因故意或過失，不法侵害他人之權利者，負損害賠償責任
    ，民法第184 條第1 項前段定有明文。經查，被告於上開時
    地刺破原告所有之系爭車輛車窗玻璃，進入車內，竊取車內
    現金500元之事實，有新北市計程車客運業自備車輛參與經
    營契約書、公司不代繳紅單規定、駕駛人取回證明、廢機動
    車輛回收管制聯單、桃園市政府交通局函、租車牌契約書、
    照片及緯承企業社報價單等證據附卷可參（見本院附民卷第
    9至11頁，桃小卷第4至6頁、第58至65頁），並經本院職權
    調閱上開刑事案件電子卷宗，依卷內事證認定事實無誤，堪
    信為真實。被告自應對原告負故意侵權行為損害賠償責任。
　㈡損害賠償金額：
　⒈系爭車輛維修費用：
　　被告刺破系爭車輛車窗玻璃已見前述，被告自應賠償系爭車
    輛回復原狀之必要費用。系爭玻璃費用為1,500元，維修費
    用為7,754元（其中工資為4,300元、零件為3,454元），美
    容費用為3,000 元等情，有送貨單及估價單附卷可參（見本
    院附民卷第9 頁、第11頁、第14頁），上開費用中工資為7,
    300元（計算式：3,000+4,300=7,300）、零件為4,954元（
    計算式：1,500+3,454=4,954）。按行政院所頒佈之固定資
    產耐用年數表及固定資產折舊率表規定，運輸業用客車之耐
    用年數為4 年，依定率遞減法每年折舊千分之438，其最後1
     年之折舊額，加歷年折舊累積額，總和不得超過該資產成
    本原額之10分之9 ，而系爭車輛於98年5 月出廠，有行車執
    照附卷可參（見本院桃小卷第25頁），至本件事件發生時即
    109 年5月3日，已逾4 年耐用年限，依上開規定，系爭零件
    費用扣除折舊後金額為495元（計算式：4,954×0.1≒495，小
    數點以下四捨五入），加計無須折舊之工資7,300 元，系爭
    車輛回復原狀必要費用為7,795元（計算式：495+7,300=7,7
    95）。
　⒉現金損失：
　　被告竊取原告車內現金500元已見前述，原告請求被告賠償
    現金損失500元自屬有據。
　⒊營業損失部分：
　　本院審酌原告109年5月間系爭車輛每日營收為1,310元至3,7
    80元不等情，有營收紀錄附卷可參（見本院桃小卷第55至57
    頁），認原告於該期間每日平均營收應予2,500元計算，扣
    除成本後淨利應為1,800元，原告主張以1,705元計算自無不
    可。又原告主張系爭車輛因上開毀損而維修1日等情，有上
    開送貨單及估價單可佐，堪信為真實，從而，原告因系爭車
    輛毀損而維修1日受有營業損失1,705元，自屬有據。
　⒋基上，原告因本件侵權行為得請求被告賠償之金額為1萬元（
    計算式：7,795+500+1,705=1萬）。 
四、按給付無確定期限者，債務人於債權人得請求給付時，經其
    催告而未為給付，自受催告時起，負遲延責任。其經債權人
    起訴而送達訴狀與催告有同一之效力。又遲延之債務，以支
    付金錢為標的者，債權人得請求依法定利率計算之遲延利息
    。但約定利率較高者，仍從其約定利率，而應付利息之債務
    ，其利率未經約定，亦無法律可據者，週年利率為5 ％，民
    法第229 條第2 項、第233 條第1 項、第203 條分別定有明
    文。經查，上開債務給付無確定期限，亦無約定利率，則被
    告應自受催告時起，負遲延責任，給付週年利率5 ％遲延利
    息，而本件起訴狀繕本於109 年12月17日送達被告，有本院
    送達證書在卷可稽（見本院附民卷第7頁），依上開說明，
    原告就上開債務請求被告自起訴狀繕本送達翌日即109年12
    月18日起至清償日止，按週年利率5 ％計算之法定遲延利息
    ，自有理由。
五、綜上所述，原告依侵權行為之法律關係，請求被告給付1萬
    元，及自109 年12月18日起至清償日止，按週年利率5％計算
    之利息為有理由，應予准許。
六、本件係依小額訴訟程序所為被告敗訴之判決，爰依民事訴訟
    法第436 條之20規定，依職權宣告假執行。
七、訴訟費用負擔之依據：民事訴訟法第78條，並依同法第436
    條之19第1 項規定，確定訴訟費用額如主文第2 項所示。 
中　　華　　民　　國　　110 　年　　12　　月　　15　　日
                  桃園簡易庭  法  官  張明宏
以上為正本係照原本作成。
如不服本判決，應於送達後20日內，向本院提出上訴狀並表明上
訴理由，如於本判決宣示後送達前提起上訴者，應於判決送達後
20日內補提上訴理由書（須附繕本）。
如委任律師提起上訴者，應一併繳納上訴審裁判費。   
中　　華　　民　　國　　110 　年　　12　　月　　16　　日
                              書記官  石曉芸
附錄：
一、民事訴訟法第436條之24第2項：
　  對於小額程序之第一審裁判上訴或抗告，非以其違背法令為
    理由，不得為之。
二、民事訴訟法第436條之25：
　  上訴狀內應記載上訴理由，表明下列各款事項：
　  ㈠原判決所違背之法令及其具體內容。
　  ㈡依訴訟資料可認為原判決有違背法令之具體事實。
三、民事訴訟法第471條第1項：（依同法第436條之32第2項規定
    於小額事件之上訴程序準用之）
    上訴狀內未表明上訴理由者，上訴人應於提起上訴後20日內
    ，提出理由書於原第二審法院；未提出者，毌庸命其補正，
    由原第二審法院以裁定駁回之。